# 事业单位转企改制涉及的相关问题

提问人：al2006091174 时间：2021-01-15 13:33:07
陈版及各位老师，在执业的过程中遇到这样的一个问题，请教大家该如何处理：
A公司为一家非财政补助的事业单位（日常也按会计准则做账及审计）， 2020 年 4 月 30 日进行转企改制，并于年底完成专制改企。现在涉及这样几个问题请教大家：
2020 年度财务报表审计项目的资产负债表，期初数是按评估值（ 2020 年 4 月 30 日）列示？还是按上年审计报告期末数列示（假设不考虑其他调整事项）？
这个问题是一连串的，如果按照评估值列示，那么利润表，现金流量表、权益变动表肯定就没有上期数了。如果按照上年数列示，那么权益变动表除【实收资本】以外的其他项目本期通过【所有者权益内部结转——其他】转至【实收资本】么？
现在企业也是两种处理方式，有的直接另立账套，新设企业，直接按照新设立公司无上期数进行处理了；有的在原有账套上进行调整。
项目组现在时这么认为的，请老师予以指教：
A公司虽然为事业单位，但并无涉及财政补助事项，实质上就是一个有着“事业单位”身份的企业单位，改制后，生产经营并未发生任何变化，只是由事业单位变为企业，利润表的上期数和本期数据还是有先对可比性的（此处说“相对”，主要是指改制后，有一块评估增值会影响折旧等项目）。
这个过程是不是也可以类比股份制改革，出审计报告的时候，带上上期数？

回答人：chenyiwei
个人理解，作为完成转企改制后的首年，本年度财务报表自转制后企业的设立日开始编制，资产负债表无期初数；利润表、现金流量表仅包含自企业设立日至年末的数据。
期初权益通过“股东投入资本”加入。

提问人：al2006091174 时间：2021-01-19 19:00:00
陈版，您回复了之后我也是查阅了一些其他资料，其中计学撮要里有这么一段话“再者，由于按照资产评估结果调整账务的理论依据是将新设立的公司制企业视为一个全新设立的企业(其组织机构代码通常与原企业不同)，所以各项资产、负债也视为重新取得，此时其入账价值的确定应当遵循各相关会计准则中关于资产、负债初始确认和计量的规定。为此，在沿用旧账的情况下，应当将原企业账”，但是这个版本可能比较久远了。像您说的那么处理的依据就是转企改制之后是一个全新的企业(其组织机构代码通常与原企业不同)？原先是事业单位编码，现在是统一社会信用代码？
不能依据转企改制前后会计主体没有发生实质性的变化，沿用前期数据？

回答人：chenyiwei
法定报表的编制主体是法人，所以更关注其法律形式的变化，相当于新设主体。